臺灣新北地方法院刑事判決
                                   111年度審易字第1002號
公  訴  人  臺灣新北地方檢察署檢察官
被      告  黃忠德





上列被告因竊盜案件，經檢察官提起公訴（110年度偵緝字第407
3號），被告於準備程序中就被訴事實為有罪之陳述，經告知簡
式審判程序之旨，並聽取當事人之意見後，本院改行簡式審判程
序審理，判決如下：
    主  文
黃忠德犯侵入住宅竊盜罪，處有期徒刑柒月。未扣案之犯罪所得
新臺幣肆佰元沒收，於全部或一部不能沒收或不宜執行沒收時，
追徵其價額。
    事  實
一、本件犯罪事實及證據，除補充、更正如下外，其餘均引用如
    附件檢察官起訴書之記載：
  ㈠犯罪事實欄一部分：
　⒈第1至3行有關被告前案紀錄補充更正為「黃忠德前因竊盜、
    違反醫療法、妨害公務等案件，分別經法院判處罪刑確定，
    再經臺灣臺中地方法院以107年度聲字第4922號裁定應執行
    有期徒刑2年10月確定，並與另案竊盜經判處拘役部分接續
    執行，有期徒刑部分已於109年7月26日執行完畢」。
  ⒉第8行「得逞後欲離去之際」，更正為「得手離開上址林阿娥
    住處後，於行走2樓往1樓公寓樓梯之際」。
　⒊最末行「旋將該背包丟擲在屋簷上」，補充為「旋將該背包
    丟擲在屋簷上（背包內之上開財物、證件已未見）」。
　㈡證據清單及待證事實欄：
　　補充「被告於本院準備程序及審理時之自白」。　
二、論罪科刑：
  ㈠核被告所為，係犯刑法第321條第1項第1款之侵入住宅竊盜罪
    。
　㈡被告有如起訴書所載暨本院補充如上之前案執行完畢情節，
    為被告所不爭執，並經檢察官主張本件被告構成累犯暨請求
    加重其刑，復有檢察官提出之刑案資料查註紀錄表在卷可參
    ，核與卷附臺灣高等法院被告前案紀錄表、在監在押全國紀
    錄表相符，是被告於有期徒刑執行完畢後5年內，故意再犯
    本案有期徒刑以上之罪，符合刑法第47條第1項之累犯要件
    。又依司法院釋字第775號解釋意旨，審酌被告構成累犯前
    案紀錄之罪質種類多為竊盜犯行，且衡酌該等前案紀錄之罪
    名輕重、徒刑執行完畢之態樣、時期、本案犯罪情節，皆足
    認被告先前刑之執行不足以發揮警告作用，堪認其對於刑罰
    之反應力薄弱，佐以其所犯本案之罪，加重最低本刑，亦無
    致個案過苛或不符罪刑相當原則，故依刑法第47條第1項規
    定，皆加重其刑。（依司法院刑事裁判簡化通俗化原則，刑
    事判決主文得不記載累犯或其他刑法總則加重、減輕事由）
    。
　㈢爰審酌被告不思以己力正當賺取財物，竟存不勞而獲之心態
    ，開啟未上鎖之大門進入他人住宅內竊取財物，漠視他人財
    產法益、居助安寧，危害社會治安，所為誠屬不該，惟念其
    犯後已坦承犯行，尚知悔悟，並深切反省，對被害人表達深
    感抱歉，兼衡其素行、犯罪之動機、目的、手段、所竊取財
    物之價值非鉅及被告自陳高職畢業、患有中度精神障礙之智
    識程度，貼磁磚工程為業，月收入約新臺幣（下同）2至3萬
    元，尚有母親需扶養之家庭生活狀況等一切情狀，量處如主
    文所示之刑，以資懲儆。
三、末按犯罪所得，屬於犯罪行為人者，沒收之；前二項之沒收
    ，於全部或一部不能沒收或不宜執行沒收時，追徵其價額，
    刑法第38條之1第1項前段、第3項分別定有明文。查本件被
    告竊得背包內之現金400元為其犯罪所得，未據扣案，復經
    核本案情節，亦無刑法第38條之2第2項裁量不宣告或酌減沒
    收之情形，爰依刑法第38條之1第1項、第3項之規定宣告沒
    收，於全部或一部不能沒收或不宜執行沒收時，追徵其價額
    。至被告竊得背包內之健保卡、復健卡、全聯卡，雖同屬被
    告為該竊盜犯行之犯罪所得，惟此等物品純屬個人身分證明
    、資格之用，倘被害人申請註銷或掛失，並補發新證件、卡
    片，原證件、卡片即失去功用，且上開各該物品均未扣案，
    亦欠缺刑法上之重要性，爰依刑法第38條之2第2項規定，不
    予宣告沒收及追徵，附此敘明。
據上論斷，應依刑事訴訟法第273條之1第1項、第299條第1項前
段、第310條之2、第454條第2項，刑法第321條第1項第1款、第4
7條第1項、第38條之1第1項前段、第3項，刑法施行法第1條之1
第1項，判決如主文。
本案經檢察官陳旭華偵查起訴，檢察官盧祐涵到庭執行職務。
中　　華　　民　　國　　111 　年　　7 　　月　　8 　　日
                  刑事第二十五庭  法  官  王綽光
上列正本證明與原本無異。
如不服本判決，應於判決送達後20日內敘明上訴理由，向本院提
出上訴狀 (應附繕本) ，上訴於臺灣高等法院。其未敘述上訴理
由者，應於上訴期間屆滿後20日內向本院補提理由書「切勿逕送
上級法院」。
                                  書記官  張家瑋
中　　華　　民　　國　　111 　年　　7 　　月　　13　　日
 附錄本案論罪科刑法條全文：
中華民國刑法第321條
犯前條第1項、第2項之罪而有下列情形之一者，處6月以上5年以
下有期徒刑，得併科50萬元以下罰金：
一、侵入住宅或有人居住之建築物、船艦或隱匿其內而犯之。
二、毀越門窗、牆垣或其他安全設備而犯之。
三、攜帶兇器而犯之。
四、結夥三人以上而犯之。
五、乘火災、水災或其他災害之際而犯之。
六、在車站、港埠、航空站或其他供水、陸、空公眾運輸之舟、
    車、航空機內而犯之。
前項之未遂犯罰之。
────────────────────────────
 ◎附件：　　
臺灣新北地方檢察署檢察官起訴書
                                   110年度偵緝字第4073號
　　被　　　告　黃忠德　男　48歲（民國00年0月0日生）
　　　　　　　　　　　　住○○市○○區鎮○路00號(臺中○                           ○○○○○○○○)
                        居臺中市○○區○○街00號9樓
　　　　　　　　　　　　國民身分證統一編號：Z000000000號
上列被告因竊盜案件，已經偵查終結，認應該提起公訴，茲將犯
罪事實及證據並所犯法條分敘如下：
　　　　犯罪事實
一、黃忠德前因竊盜等案件，經臺灣臺中地方法院以107年度聲
    字第4922號裁定應執行有期徒刑2年10月確定，於民國109年
    10月4日執行完畢。詎仍不知悛悔，又意圖為自己不法之所
    有，於110年2月1日13時30分許，利用林阿娥下樓曬棉被時
    ，疏未將其位在新北市○○區○○街000巷00弄0號2樓住處大門
    上鎖之機會，侵入林阿娥上址住處屋內，並徒手竊取林阿娥
    所有擺放在屋內之背包(內有健保卡、復健卡、全聯卡及現
    金約新臺幣400元)，得逞後欲離去之際，適林阿娥欲上樓返
    家，發現黃忠德身揹該竊得之背包，遂大聲疾呼遭竊，黃忠
    德見狀，旋將該背包丟擲在屋簷上，並趁機逃逸。
二、案經新北市政府警察局海山分局報告偵辦。
　　　　證據並所犯法條
一、證據清單及待證事實：
編號 證據名稱 待證事實 1 證人即被害人林阿娥警詢時之證述 佐證被告於上開時間，侵入被害人上址住處行竊及逃逸之事實。 2 案發現場照片8張、鄰近巷道監視錄影畫面翻拍照片3張、指認犯罪嫌疑人紀錄1份 1.佐證被告所涉加重竊盜罪   嫌。 2.照片編號9顯與被告口卡   照片相符之事實。 
二、核被告所為，係犯刑法第321條第1項第1款之加重竊盜罪嫌
    。被告前有如犯罪事實欄所載之論罪科刑及執行情形，有本
    署刑案資料查註紀錄表附卷可憑，其於有期徒刑執行完畢後
    5年以內故意再犯本件有期徒刑以上之罪，為累犯，請參照
    大法官會議第775號解釋意旨，審酌是否依刑法第47條第1項
    規定加重其刑。
三、依刑事訴訟法第251條第1項提起公訴。
  　此　致
臺灣新北地方法院
中　　華　　民　　國　 111　　年　　3 　　月　　17　　日
　　　　　　　　　　　　　　　檢　察　官  陳旭華